【裁判字號】    89,易,3290
【裁判日期】    891227
【裁判案由】    竊盜
【裁判全文】
臺灣臺中地方法院刑事判決                        八十九年度易字第三二九號
    公  訴  人  臺灣臺中地方法院檢察署檢察官
    被      告  丙○○
右列被告因竊盜案件，經檢察官提起公訴（八十九年度偵字第九九一七號），本院判
決如左：
    主  文
丙○○竊盜，未遂，處有期徒刑陸月。
    事  實
一、丙○○明知置放於台中縣太平市一江橋下供興建一江橋新橋工程用之鋼筋一批，
    係續仁工程股份有限公司（下稱續仁公司）所有，並非其所有，亦未經該公司授
    權出售該批鋼筋，竟意圖為自己不法之所有，於民國八十九年一月中旬某日，欲
    利用不知情之甲○○（另經公訴人處分不起訴）至上開處所竊取該批鋼筋出售謀
    利，乃向甲○○謊稱：該批鋼筋係其老闆所有，因老闆叫其看守該批鋼筋七個月
    之久，共積欠其新台幣（下同）三萬五千元工資，要將該批鋼筋給其抵充工資，
    請代為找廢鐵商吊去賣云云。甲○○旋於同年月二十日下午三時四十分許，委託
    亦不知情之林金火（另經公訴人處分不起訴）駕駛車牌號碼ＨＺ─三三九號大貨
    車搭載丙○○、甲○○前往上開處所吊取該批鋼筋，已著手竊取該批鋼筋，於尚
    未得手之際，適為巡邏員警發現查獲，丙○○則乘機逃離現場。
二、案經台中縣警察局霧峰分局報告台灣台中地方法院檢察署檢察官偵查起訴。
    理  由
一、訊據被告丙○○於本院審理時矢口否認有何右揭竊盜犯行，辯稱：伊確係續仁公
    司的臨時工，因該公司欠伊工資八千元，故該公司老闆同意讓伊繼續住在一江橋
    下的工寮以抵工資，該公司並未說要把該批鋼筋給伊抵工資，伊亦未叫甲○○去
    該處吊鋼筋，案發時伊剛好喝醉酒，是甲○○叫伊到現場，伊在現場看到有人在
    吊鋼筋，覺得很奇怪，正好有一位不詳友人要開車載伊去吃飯，伊就看到警車過
    來，後來被解送至地檢署拘留所時，甲○○有乘機教伊擔罪下來云云。經查被告
    於八十九年一月二十日晚間警訊時固否認右揭犯行，惟於八十九年一月二十一日
    檢察官訊問時經與同案被告甲○○對質後，即供承：「（有無叫甲○○去吊〔鋼
    筋〕？）有」、「（鋼筋何人的？）我老闆的」、「（老闆有說要〔將鋼筋〕給
    你？）有」等語，核與同案被告甲○○及林金火供述之情節相符。再者，本件鋼
    筋確係續仁公司所有準備興建一江橋新橋工程之用，該工程因九二一大地震之故
    停頓，便將上開鋼筋置於該處，且續仁公司並未僱用被告在該工地工作，亦未請
    被告去吊鋼筋等節，業據證人即續仁公司之現場工地主任乙○○於警訊及檢察官
    訊問時證述綦詳，並有贓物認領收據一紙、現場相片四張附卷可稽。顯見被告事
    後所辯，與事實不相符合，應屬卸責之詞，不足採信。本件事證明確，被告之犯
    行洵堪認定。
二、核被告所為，係犯刑法第三百二十條第三項、第一項第之竊盜未遂罪。被告利用
    不知情之同案被告甲○○及林金火已著手於竊盜行為之實施，惟所竊之物尚未置
    於其實力支配之下，行為尚屬未遂，公訴意旨認應依刑法第三百二十條第一項之
    普通竊盜既遂罪處斷，尚有未洽。再被告利用不知情之同案被告甲○○及林金火
    竊取他人財物，為間接正犯。又被告所犯竊盜罪係屬未遂犯，爰依刑法第二十六
    條前段之規定減輕其刑。爰審酌被告之素行、犯罪之動機、手段、所生損害、犯
    後態度等一切情狀，量處如主文所示之刑。
據上論斷，應依刑事訴訟法第二百九十九條第一項前段，刑法第三百二十條第三項、
第一項、第二十六條前段，罰金罰鍰提高標準條例第一條前段，判決如主文。
中      華      民      國    八十九    年     十二     月    二十七    日
                                臺灣臺中地方法院刑事第六庭
                                    法  官  許  秀  芬
右正本證明與原本無異。
如不服本判決，應於判決送達後十日內向本院提出上訴狀，上訴於臺灣高等法院臺中
分院( 須附繕本 )。
                                    書記官
中      華      民      國    八十九    年     十二     月    二十八    日
附論罪科刑依據之法條：
刑法第三百二十條第三項、第一項
意圖為自己或第三人不法之所有，而竊取他人之動產者，為竊盜罪，處五年以下有期
徒刑、拘役或五百元以下罰金。
意圖為自己或第三人不法之利益，而竊佔他人之不動產者，依前項之規定處斷。
前二項之未遂犯罰之。


司法院資訊處製作；財團法人民間司法改革基金會備份。
